臺灣彰化地方法院民事判決　99年度訴字第795號
原　　　告　勝天建設有限公司
法定代理人　李家銳
訴訟代理人　張幸茵律師
被　　　告　謝承祐即陳沈碧玉.
被　　　告　謝承佐即陳沈碧玉.
上二人共同
法定代理人　謝惠生
　　　　　　陳美芳
被　　　告　沈敦伍
　　　　　　　　　　　　15號
被　　　告　沈俊歷
　　　　　　　　　　　　10弄1號
上二人共同
訴訟代理人　沈志勳
　　　　　　　　　　　　15號
被　　　告　沈志忠
　　　　　　　　　　　　17號
被　　　告　沈志和
　　　　　　　　　　　　17號
上二人共同
訴訟代理人　沈榮安
　　　　　　　　　　　　17號
被　　　告　高曹秀鸞
　　　　　　　　　　　　22號
上　一　人
訴訟代理人　高明賢
　　　　　　　　　　　　22號
被　　　告　賴瑩駿
上　一　人
訴訟代理人　賴如金
被　　　告　蕭麗君
　　　　　　　　　　　　24號
上　一　人
訴訟代理人　黃景義
　　　　　　　　　　　　24號
被　　　告　沈佳佩
　　　　　　　　　　　　巷49號
上　一　人
訴訟代理人　沈莉芳
被　　　告　沈俊吉（即沈余美之承當訴訟人)
被　　　告　沈榮期
被　　　告　戴碧蟬
　　　　　　　　　　　　1樓
被　　　告　呂長俊
受　告知人　聯邦商業銀行股份有限公司
法定代理人　李憲章
訴訟代理人　呂承謚
受　告知人　陽信商業銀行股份有限公司
法定代理人　林彭郎
受　告知人　國泰世紀產物保險股份有限公司
法定代理人　蔡鎮球
訴訟代理人　張鴻哲
受　告知人　何瑞
　　　　　　　　　　　　19號
受　告知人　廖松
上列當事人間請求分割共有物事件，本院於民國100年12月28日
言詞辯論終結，判決如下：
    主  文
兩造共有坐落彰化縣員林鎮○○○段一二七Ｏ地號、地目旱、面
積一九五五點八三平方公尺土地，應予分割如附表一所示。
兩造應互為補償之金額如附表二【應補償金額】欄所示。
訴訟費用由兩造按如附表三所示之比例負擔。
    事實及理由
壹、程序事項
一、按當事人死亡者，訴訟程序在有繼承人、遺產管理人或其他
    依法令應續行訴訟之人承受其訴訟以前當然停止，然於有訴
    訟代理人時不適用之。又當事人不聲明承受訴訟時，法院亦
    得依職權，以裁定命其續行訴訟。民事訴訟法第168條、第1
    73條前段、第178條分別定有明文。查本件被告陳沈碧玉起
    訴後，於民國100年4月13日死亡，其繼承人有被告謝承祐、
    謝承佐、訴外人陳書泊、陳俊憑、陳彥綾、陳耀庭、陳美芳
    、陳睿騰、陳濬鏻、陳駿睿、訴外人陳薏婷、訴外人陳家濠
    等12 人，上開12人均向本院家事法庭聲請拋棄繼承，惟除
    被告謝承祐、謝承佐等2人外，餘均業經本院發予准予備查
    函在案，此有繼承系統表、戶籍謄本及本院100年度司繼字
    第591號拋棄繼承全卷可參。因兩造均未聲明由謝承祐、謝
    承佐承受訴訟，爰依職權裁定命謝承祐、謝承佐等人承受訴
    訟，合先敘明。
二、復按訴訟繫屬中為訴訟標的之法律關係，雖移轉於第三人，
    於訴訟無影響。但第三人如經兩造同意，得聲請代當事人承
    當訴訟。前項但書情形，僅他造不同意者，移轉之當事人或
    第三人得聲請法院以裁定許第三人承當訴訟，民事訴訟法第
    254條第1、2項分別定有明文。本件被告沈余美、呂長俊均
    為彰化縣員林鎮○○段第1270地號、地目旱、面積為1955.
    83平方公尺土地（下稱系爭土地）共有人，應有部分別為60
    /720、282/7200。其等於訴訟繫屬中，分別將其等應有部分
    各別出賣予被告沈俊吉、訴外人曹森鎮，並辦理所有權移轉
    登記完畢，此有最新土地登記謄本在卷可按，核屬訴訟繫屬
    中所為訴訟標的法律關係之移轉，揆諸上開規定，被告呂長
    俊為本件被告之地位自不受影響。至被告沈余美部分，既經
    被告沈俊吉具狀向本院承當訴訟，並獲原告具狀同意在案，
    業經本院於100年7月25日裁定由沈俊吉為被告沈余美之承當
    訴訟人，續行訴訟，附此敘明。
三、本件被告謝承祐、謝承佐、沈志忠、沈志和、高曹秀鸞、賴
    瑩駿、蕭麗君、沈佳佩、沈俊吉、沈榮期、戴碧蟬、呂長俊
    受告知人聯邦商業銀行股份有限公司、陽信商業銀行股份有
    限公司、何瑞、廖松經合法通知，均未於言詞辯論期日
    到場，核無民事訴訟法第386條所列各款情形，爰依原告之
    聲請，由其一造辯論而為判決。
貳、實體事項
一、原告主張：
    系爭土地為兩造共有，應有部分比例如附表三所示，兩造間
    無因物之使用目的不能分割或契約訂有不能分割期限之情形
    ，惟兩造無法協議分割，原告爰依民法第823條第1項、第
    824 條之規定，提起本件共有物分割訴訟，主張如彰化縣員
    林地政事務所收件日期100年7月21日、文號員土測字第1311
    號土地複丈成果圖（下稱附圖一甲案）所示分割方案。又按
    應有部分有抵押權或質權者，其權利不因共有物之分割而受
    影響，請將本件訴訟事件及進行程度以書面通知系爭土地之
    抵押權人。再原告所提出之合建契約，係被告共有人與前地
    主高晉邦建設公司簽訂，基於債之相對性，不得拘束原告，
    爰聲明如主文所示。
二、被告方面：
  (一)被告戴碧蟬部分：
    不同意原告及被告沈敦伍所提分割方案，主張如附圖二乙案
    所示分割方案，即編號1分歸被告沈俊歷所有、編號2分歸被
    告沈佳佩所有、編號3分歸被告蕭麗君所有、編號4分歸被告
    高曹秀鸞所有、編號5分歸被告呂長俊所有、編號6分歸被告
    沈敦伍所有、編號7分歸被告沈志忠、沈志和共有、編號8分
    歸被告沈榮期所有、編號9分歸被告沈余美所有、編號10分
    為道路用地，由全體共有人按應有部分比例維持共有、編號
    11分歸原告取得、編號12分歸被告陳沈碧玉（由謝承祐、謝
    承佐承受訴訟）取得、編號13分歸被告沈敦伍取得、編號14
    分歸被告賴瑩駿取得、編號15分歸被告戴碧蟬取得。
  (二)被告沈敦伍、沈俊歷部分：
    原告勝天建設有限公司承受之權利持分為前建商之持分，原
    告前手未依當初其與其他地主之約定（有合建契約書、原分
    割方案圖為證），由其持有道路用地部分之面積並妥善規劃
    分割。今原告又以此持分進行系爭土地之分割，並要被告等
    人共同分擔道路面積，顯係從中獲利，並顯失公平，造成多
    數人權利受損，原告不應再次請求全體被告共同負擔道路持
    分，並主張如附圖三丙案所示分割方案，該分割方案道路持
    分為原告、被告謝承祐、謝承佐、沈敦伍、沈俊歷、高曹秀
    鸞、賴瑩駿、蕭麗君、沈佳佩、沈榮期、戴碧蟬、呂長俊所
    共有，且願永久供作道路使用。
  (三)被告沈志忠、被告沈志和部分：
    不同意原告所提分割方案。同意被告沈敦伍所提分割方案即
    附圖三丙案。希望分配在現在所有建物的位置。道路部分以
    前有負擔過，不需要再負擔道路面積。
  (四)被告沈榮期、沈俊吉、高曹秀鸞、蕭麗君、沈佳佩部分：
    不同意原告所提分割方案。同意被告沈敦伍所提分割方案。
  (五)被告呂長俊部分：
    不同意原告所提分割方案。道路部分以前有負擔過，不需要
    再負擔道路面積。惟倘若法院採原告提出之分割方案，被告
    呂長俊請求分配在如附圖一甲案所示編號5。
  (六)其餘被告及受告知人均未就本件分割方案表示具體意見。
三、本院之判斷：
  (一)按共有物如無因物之使用目的不能分割或契約訂有不分割之
    期限者，各共有人得隨時請求分割共有物；共有物之分割方
    法，不能協議決定者，法院得因任何共有人之聲請，命以原
    物分配於各共有人或變賣共有物以價金分配於各共有人之方
    式分配，民法第823條、第824條分別定有明文。查兩造共有
    之系爭土地，地目為旱，並無因其使用目的不能分割或共有
    人間訂有不分割契約之情形，且兩造確實無法達成協議，故
    原告依上開規定訴請分割系爭土地，於法有據，應予准許。
  (二)復按共有物分割之方法不能協議決定，或於協議決定後因消
    滅時效完成經共有人拒絕履行者，法院得因任何共有人之請
    求，命為下列之分配：1.以原物分配於各共有人。但各共有
    人均受原物之分配顯有困難者，得將原物分配於部分共有人
    。2.原物分配顯有困難時，得變賣共有物，以價金分配於各
    共有人；或以原物之一部分分配於各共有人，他部分變賣，
    以價金分配於各共有人。以原物為分配時，如共有人中有未
    受分配，或不能按其應有部分受分配者，得以金錢補償之。
    以原物為分配時，因共有人之利益或其他必要情形，得就共
    有物之一部分仍維持共有，民法第824條第1項、第2項、第3
    項、第4項分別定有明文。又按分割共有物之訴，係就有共
    有關係之共有物，以消滅共有關係為目的，予以分割，使共
    有人就共有物之一部分單獨取得所有權之形成訴訟。另按裁
    判分割共有物，屬形成判決，法院定共有物之分割方法，應
    斟酌當事人之聲明、共有物之性質、分割後之經濟效用、各
    共有人之意願、利害關係，而本其自由裁量權為公平合理之
    分配，最高法院著有91年度臺上字第728號、89年度臺上字
    第724號、93年度臺上字第1797號判決足資參照。
  (三)經查，系爭土地為旱地，地形尚屬方正、西側臨彰化縣員林
    鎮○○路，其上北側及東側均已蓋滿建物，即如附圖一編號
    6所示2層加強磚造房屋為被告沈敦伍所有、編號8所示4層加
    強磚造頂樓鐵皮造房屋為被告沈志忠及沈志和共有、編號7
    所示3層加強磚造房屋為被告沈俊吉所有、編號9所示3層加
    強磚造房屋為被告沈榮期所有、編號2所示4層加強磚造房屋
    為被告沈佳佩所有、編號3所示3層加強磚造房屋為被告高曹
    秀鸞所有、編號5所示3層加強磚造房屋為被告呂長俊所有、
    編號4所示3層加強磚造房屋為被告蕭麗君所有、編號1所示5
    層加強磚造房屋為被告沈俊歷所有，上開房屋除編號1、2、
    3、4、5建物有保存登記，餘均未作保存登記，且系爭土地
    中間偏北側設有山腳路2段522巷，南側則有山腳路2段522巷
    10弄，二巷道中間復有一南北巷道連接相通，均位在系爭土
    地上等情，業經本院於99年11月15日會同兩造及彰化縣員林
    地政事務所人員勘驗屬實，分別製有勘驗筆錄及複丈成果圖
    在卷可稽，且為兩造所不爭，堪信為真實。本院審酌系爭土
    地之使用現況及四鄰土地情形，認為原告主張如附圖一甲案
    所示之分割方案，得以保留上開所有建物，且共有人所分得
    之土地均有臨路（即山腳路2段、522巷、522巷10弄）或私
    設巷道（即如附圖一編號15部分），交通出入方便，每位共
    有人皆可有效利用所分得土地，使得系爭土地能發揮其應有
    之使用價值，符合社會經濟利益及整體共有人之利益。雖有
    部分共有人無法按應有部分比例受分配，然此乃為保留系爭
    土地建物所不得不然，兩相權衡自應以補償方式解決，是為
    期發揮系爭土地之最高經濟價值，依該筆土地之現行使用現
    況、各共有人之利害關係、有無與公路適宜聯絡、分割後之
    經濟效用、兩造之意願等情，認原告主張之分割方案符合經
    濟效用及共有人之利益，堪認允當，爰判決如主文第1項所
    示。
  (四)按買賣契約屬於債權關係，而債之關係為特定人間之權利義
    務關係，不及於契約以外之第三人。而共有關係係物權關係
    ，共有物之分割，目的即在消滅此種物權關係。共有土地各
    共有人之應有部分各為若干，應以土地登記簿上所記載者為
    準（本院67年臺上字第3131號判例意旨）。共有人與其前手
    是否成立特定位置之土地買賣並約定受讓某特定部分，此種
    特定位置之土地買賣，係買賣雙方間之關係，亦祇係債權性
    質，不能據以改變物權關係，應有部分經登記後，關於共有
    人間就共有土地之物權關係，仍應此為斷（最高法院88年度
    臺上字第1080號裁判意旨）。被告沈敦伍、沈俊歷所提出之
    分割方案如附圖三丙案，係依據原告之前手高晉邦建設股份
    有限公司與系爭土地之前共有人訂立之合建契約書內容而規
    劃，其等主張原告應繼受其前手分擔全部道路面積，惟該合
    建契約書僅具債權相對性，不及於契約以外之第三人即原告
    ，故其等遽以主張原告之持分全部應分擔系爭土地道路面積
    ，難認合理，故其等方案尚難採認。至被告戴碧蟬所提附圖
    二乙案，與原告附圖一甲案相較，僅系爭土地西側空地部分
    之分配位置有差異，惟被告戴碧蟬於提出該方案後，經本院
    迭次合法通知均未到庭，亦未再具狀表示意見，另經本院於
    100年7月12日函請其查報及補正其分割方案之相關事項，其
    迄今仍未回覆本院，故其分割方案亦難為本院所採認，附此
    敘明。
  (五)按以原物為分配時，如共有人中，有不能按其應有部分受分
    配者，得以金錢補償之，民法第824條第2項定有明文。又法
    院裁判分割共有物，除應斟酌各共有人之利害關係，及共有
    物之性質外，尚應斟酌共有物之價格，倘共有人中有不能按
    其應有部分受分配，或所受分配之不動產，其價格不相當時
    ，法院非不得命以金錢補償之（最高法院57年臺上字第2117
    號、63年臺上字第2680號判例參照）。復按共有物之原物分
    割，依民法第825條規定觀之，係各共有人就存在於共有物
    全部之應有部分互相移轉，使各共有人取得各自分得部分之
    單獨所有權。故原物分割而應以金錢為補償者，倘分得價值
    較高及分得價值較低之共有人均為多數時，該每一分得價值
    較高之共有人，即應就其補償金額，對於分得價值較低之共
    有人全體為補償，並依各該短少部分之比例，定其給付金額
    （最高法院亦有85年臺上字第2676號判例參照）。查系爭土
    地依附圖一甲案所示之方法分割後，因坐落位置面臨道路大
    小、寬窄不一、區段情形不同，價值自有差異，致共有人中
    仍有受分配之土地價值，與其應有部分之比例並不相當情形
    ，是依前揭規定及判例意旨，自應以金錢補償之。又其補償
    金額，經囑請華聲科技不動產估價師事務所鑑定，由鑑定人
    參酌當地里鄰環境、交通情況、公共設施、使用現況、經濟
    發展程度及房地產交易現況等因素，劃分為路線價位區○巷
    道價位區及裡地價位區，認兩造依附圖一甲案所示分割分案
    分得之土地價值與應有部分應得之價值增減差額如附表四所
    示，依此計算原告、被告沈俊歷、高曹秀鸞、蕭麗君、沈俊
    吉、沈志忠、沈志和、沈榮期、賴瑩駿應分別補償被告沈佳
    佩、呂長俊、沈敦武、陳沈碧玉（承受訴訟人為謝承祐、謝
    承佐）、戴碧蟬之金額如附表二所載，以上有華聲科技不動
    產估價師事務所100年10月19日（100）華聲慈字第81042號
    鑑定報告1份附卷可參。
  (六)綜上所述，本院認系爭土地應依附圖一甲案分割，並依附表
    二為金錢補償為適當。又「共有人自共有物分割之效力發生
    時起，取得分得部分之所有權。應有部分有抵押權或質權者
    ，其權利不因共有物之分割而受影響。但有下列情形之一者
    ，其權利移存於抵押人或出質人所分得之部分：一、權利人
    同意分割。二、權利人已參加共有物分割訴訟。三、權利人
    經共有人告知訴訟而未參加。」98年7月23日修正生效之民
    法第824條之1第1、2項定有明文。經查，分割前系爭土地經
    被告沈俊歷之被繼承人即沈家諒（應有部分113/1440）、被
    告呂長俊、蕭麗君、高曹秀鸞、沈佳佩及原告將其應有部分
    分別設定抵押權予受告知人何瑞、聯邦商業銀行股份有限
    公司、國泰世紀產物保險股份有限公司、陽信商業銀行股份
    有限公司、廖松，嗣被告沈俊歷於98年5月25日因繼承取
    得系爭土地訴外人沈家諒應有部分之所有權，以上有土地登
    記謄本及異動索引等在卷可參。又被告呂長俊於100年12月
    26日將系爭土地應有部分282/7200之所有權，因買賣移轉登
    記予訴外人曹森鎮，並同時塗銷先前就其應有部分登記之抵
    押權（抵押權人為受告知人聯邦商業銀行股份有限公司），
    此亦有土地登記謄本可為證明。本件原告為免日後各共有人
    分得土地均為前開抵押權效力所及，聲請本院對抵押權人等
    告知本件訴訟，本院已將起訴狀及開庭通知送達上開抵押權
    人等，告知渠等本件訴訟。則依上開規定，本件分割後，受
    告知人何瑞之抵押權移存於被告沈俊歷所分得如附圖一甲
    案所示編號1土地，受告知人國泰世紀產物保險股份有限公
    司對於被告蕭麗君之抵押權，移存於其所分得附圖一甲案所
    示編號4土地，受告知人國泰世紀產物保險股份有限公司對
    於被告高曹秀鸞之抵押權，移存於其所分得附圖一甲案所示
    編號3土地，受告知人陽信商業銀行股份有限公司之抵押權
    移存於被告沈佳佩所分得附圖一所示編號2土地，受告知人
    廖松之抵押權移存於原告所分得附圖一所示編號12土地，
    併予敘明。
四、另因共有物分割、經界或其他性質上類似之事件涉訟，由敗
    訴當事人負擔訴訟費用顯失公平者，法院得酌量情形，命勝
    訴之當事人負擔其一部，民事訴訟法第80條之1定有明文。
    因本件土地分割後，全體共有人同蒙其利，本院酌量情形，
    命兩造依附表一所示之比例負擔訴訟費用。
五、據上論結，本件原告之訴為有理由，依民事訴訟法第385 條
    第1項前段、第80條之1，判決如主文。
中    華    民    國    100    年    12    月   30    日
                  民事第一庭    法  官     黃楹榆
以上正本係照原本作成。
如不服本判決，應於送達後20日內，向本院提出上訴狀並表明上
訴理由，如於本判決宣示後送達前提起上訴者，應於判決送達後
10日內補提上訴理由書（須附繕本）。如委任律師提起上訴者，
應一併繳納上訴審裁判費。
中    華    民    國    100    年    12    月   30    日
                                書記官     彭月美
附表一：彰化縣員林鎮○○段第1270地號土地分割方案（如彰化
        縣員林地政事務所收件日期100年7月21日、文號員土測
        字第1311號土地複丈成果圖所示）
┌───┬────┬────────┐
│分配位│實際分配│分歸何共有人取得│
│置附圖│面積（平│                │
│一編號│方公尺）│                │
├───┼────┼────────┤
│編號1 │138.06  │沈俊歷單獨取得  │
├───┼────┼────────┤
│編號2 │31.44   │沈佳佩單獨取得  │
├───┼────┼────────┤
│編號3 │64.31   │高曹秀鸞單獨取得│
├───┼────┼────────┤
│編號4 │61.28   │蕭麗君單獨取得  │
├───┼────┼────────┤
│編號5 │31.79   │呂長俊單獨取得  │
├───┼────┼────────┤
│編號6 │168.75  │                │
├───┼────┤沈敦伍單獨取得  │
│編號14│318.66  │                │
├───┼────┼────────┤
│編號7 │169.02  │沈俊吉單獨取得  │
├───┼────┼────────┤
│編號8 │49.51   │沈志忠、沈志和按│
│      │        │原應有部分比例共│
│      │        │同取得          │
├───┼────┼────────┤
│編號9 │78.54   │沈榮期單獨取得  │
├───┼────┼────────┤
│編號10│54.24   │陳沈碧玉單獨取得│
│      │        │（已由謝承祐、謝│
│      │        │承佐承受訴訟）  │
├───┼────┼────────┤
│編號11│24.56   │戴碧蟬          │
├───┼────┼────────┤
│編號12│204.75  │勝天建設有限公司│
├───┼────┼────────┤
│編號13│84.53   │被告沈俊歷      │
├───┼────┼────────┤
│編號15│476.39  │為道路，由兩造按│
│      │        │原有應有部分比例│
│      │        │保持共有        │
├───┼────┴────────┤
│總計  │1955.83                   │
└───┴─────────────┘
附表二：應補償金額：【新臺幣╱元】
                 ┌─────────────────────────────────────────────────┐
                 │應補償人                                                                                          │
                 ├────┬────┬────┬────┬────┬────┬────┬────┬────┬────┤
                 │沈俊歷  │高曹秀鸞│蕭麗君  │沈俊吉  │沈志忠  │沈志和  │沈榮期  │勝天建設│賴瑩駿  │合    計│
                 │107,566 │ 40,999 │ 29,340 │ 176,040│ 24,470 │ 24,470 │ 69,354 │有限公司│ 4,486  │        │
                 │        │        │        │        │        │        │        │47,206  │        │        │
 ┌──┬────┼────┼────┼────┼────┼────┼────┼────┼────┼────┼────┤
 │應  │沈佳佩  │ 18,017 │  6,868 │  4,915 │ 29,488 │  4,099 │  4,099 │ 11,617 │  7,907 │   751  │  87,761│
 │受  │-87,761 │        │        │        │        │        │        │        │        │        │        │
 │補  ├────┼────┼────┼────┼────┼────┼────┼────┼────┼────┼────┤
 │償  │呂長俊  │ 17,273 │  6,583 │  4,711 │ 28,268 │  3,929 │  3,929 │ 11,137 │  7,580 │   721  │  84,131│
 │人  │-84,131 │        │        │        │        │        │        │        │        │        │        │
 │    ├────┼────┼────┼────┼────┼────┼────┼────┼────┼────┼────┤
 │    │沈敦伍  │ 63,169 │ 24,077 │ 17,230 │103,381 │ 14,370 │ 14,370 │ 40,729 │ 27,723 │  2,634 │ 307,683│
 │    │-307,683│        │        │        │        │        │        │        │        │        │        │
 │    ├────┼────┼────┼────┼────┼────┼────┼────┼────┼────┼────┤
 │    │陳沈碧玉│  4,798 │  1,829 │  1,309 │  7,852 │  1,091 │  1,091 │  3,093 │  2,106 │   200  │  23,369│
 │    │（已由謝│        │        │        │        │        │        │        │        │        │        │
 │    │承祐、謝│        │        │        │        │        │        │        │        │        │        │
 │    │承佐承受│        │        │        │        │        │        │        │        │        │        │
 │    │訴訟）  │        │        │        │        │        │        │        │        │        │        │
 │    │ -23,369│        │        │        │        │        │        │        │        │        │        │
 │    │        │        │        │        │        │        │        │        │        │        │        │
 │    ├────┼────┼────┼────┼────┼────┼────┼────┼────┼────┼────┤
 │    │戴碧蟬  │  4,309 │  1,642 │  1,175 │  7,051 │   981  │    981 │  2,778 │  1,890 │   180  │  20,987│
 │    │ -20,987│        │        │        │        │        │        │        │        │        │        │
 └──┼────┼────┼────┼────┼────┼────┼────┼────┼────┼────┼────┤
       │合    計│107,566 │ 40,999 │ 29,340 │ 176,040│ 24,470 │  24,470│ 69,354 │ 47,206 │  4,486 │ 523,931│
       └────┴────┴────┴────┴────┴────┴────┴────┴────┴────┴────┘
附表三：
┌─────┬─────────────────┐
│共有人姓名│應有部分比例（應負擔訴訟費用比例）│
├─────┼─────────────────┤
│陳沈碧玉  │1440分之53                        │
│（已由謝  │                                  │
│承祐、謝  │                                  │
│承佐承受  │                                  │
│訴訟）    │                                  │
├─────┼─────────────────┤
│沈敦伍    │1440分之541                       │
├─────┼─────────────────┤
│沈榮期    │1440分之58                        │
├─────┼─────────────────┤
│戴碧蟬    │720分之12                         │
├─────┼─────────────────┤
│沈佳佩    │7200分之282                       │
├─────┼─────────────────┤
│沈志忠    │1440分之15                        │
├─────┼─────────────────┤
│沈志和    │1440分之15                        │
├─────┼─────────────────┤
│高曹秀鸞  │7200分之282                       │
├─────┼─────────────────┤
│賴瑩駿    │7200分之413                       │
├─────┼─────────────────┤
│蕭麗君    │7200分之282                       │
├─────┼─────────────────┤
│沈俊歷    │1440分之113                       │
├─────┼─────────────────┤
│勝天建設有│7200分之964                       │
│限公司    │                                  │
├─────┼─────────────────┤
│沈俊吉    │12之1                             │
├─────┼─────────────────┤
│呂長俊    │7200分之282                       │
└─────┴─────────────────┘
附表四：
各共有人增減差額分析表
┌────┬───────┬──────┬───────┐
│共 有 人│分割價值      │應有部分價值│增  減  差  值│
│        │（新臺幣）    │（新臺幣）  │（新臺幣）    │
├────┼───────┼──────┼───────┤
│沈俊歷  │ 551,298      │ 443,732    │ 107,566      │
├────┼───────┼──────┼───────┤
│沈佳佩  │ 133,712      │ 221,473    │ -87,761      │
├────┼───────┼──────┼───────┤
│高曹秀鸞│ 262,472      │ 221,473    │  40,999      │
├────┼───────┼──────┼───────┤
│蕭麗君  │ 250,813      │ 221,473    │  29,340      │
├────┼───────┼──────┼───────┤
│呂長俊  │ 137,342      │ 221,473    │ -84,131      │
├────┼───────┼──────┼───────┤
│沈敦伍  │1,816,732     │2,124,415   │-307,683      │
├────┼───────┼──────┼───────┤
│沈俊吉  │ 647,260      │ 471,220    │ 176,040      │
├────┼───────┼──────┼───────┤
│沈志忠  │  83,372      │  58,902    │  24,470      │
├────┼───────┼──────┼───────┤
│沈志和  │  83,372      │  58,902    │  24,470      │
├────┼───────┼──────┼───────┤
│沈榮期  │ 297,110      │ 227,756    │  69,354      │
├────┼───────┼──────┼───────┤
│陳沈碧玉│ 184,753      │ 208,122    │ -23,369      │
│（已由謝│              │            │              │
│承祐、謝│              │            │              │
│承佐承受│              │            │              │
│訴訟）  │              │            │              │
├────┼───────┼──────┼───────┤
│戴碧蟬  │  73,257      │  94,244    │  -20,987     │
├────┼───────┼──────┼───────┤
│勝天建設│ 804,299      │ 757,093    │   47,206     │
│有限公司│              │            │              │
├────┼───────┼──────┼───────┤
│賴瑩駿  │ 328,842      │ 324,356    │    4,486     │
├────┼───────┼──────┼───────┤
│合    計│5,654,634     │5,654,634   │       0      │
└────┴───────┴──────┴───────┘
註：(1)"+"表示分配土地價值大於持分土地價值，應付補償金額。
    (2)"-"表示分配土地價值小於持分土地價值，應受補償金額。
    (3)保持共有之部份則依原持分比列拆算。